臺灣高等法院臺南分院刑事判決　　　　　　九十一年度交上訴字第九九號　　Ｃ
　　　上　訴　人
　　　即　被　告　乙　○　○
　　　選任辯護人　林　彥　百
右上訴人因公共危險案件，不服臺灣嘉義地方法院九十一年度交訴字第四一號中華民
國九十一年六月二十八日第一審判決（起訴案號：臺灣嘉義地方法院檢察署九十一年
度偵字第一四五七號），提起上訴，本院判決如左：
      主      文
上訴駁回。
      事      實
一、乙○○曾犯麻醉藥品管理條例等案件，又因公共危險（酒醉駕駛）、毀損等案，
    經原審於民國（下同）九十年七月十九日以九十年度交易字第一九五號，判處有
    期徒刑三月，如易科罰金以三百元折算一日確定，甫於九十年九月二十八日易科
    罰金執行完畢。仍不思悔改，於九十一年二月十二日上午六時十五分許，駕駛車
    牌號碼ＯＪ─三七七一號自用小客車，沿嘉義市○○路由北往南方向行駛，行經
    嘉義市○區○○路五百號前，本應注意車前狀況，並隨時採取必要之安全措施，
    及行車速度應依標誌行駛，而依當時天候晴、晨光、柏油路面無缺陷、視距良好
    無障礙物、市區限速四十公里等情狀，亦無不能注意情事，竟因低頭尋找行動電
    話，疏未注意車前狀況，並貿然以時速六十公里之高速超速行駛，適有甲○○手
    牽後方接綁手推車之腳踏車步行跨越馬路，已跨越中心線欲轉正行走文化路，遭
    乙○○所駕汽車車頭右前方自後撞及，造成甲○○人車倒地，並受有頭部外傷合
    併頭皮撕裂傷之傷害（過失傷害部分已據告訴人撤回告訴，另經不起訴處分）。
    詎乙○○駕車肇事致人受傷後，竟未停留現場查看並予以施救傷者，反駕車加速
    逃逸，適路人吳坤通現場目擊記下車號報警處理，嗣於同日下午二時二十分許，
    經警依車號循線查獲。
二、案經甲○○訴由嘉義市警察局第一分局報請臺灣嘉義地方法院檢察署檢察官偵查
    起訴。
      理      由
一、訊據上訴人即被告乙○○對於其於前揭時地駕車肇事之事實，於警訊、原審偵審
    及本院審理時固直承不諱，惟辯稱：有下車看見告訴人倒地頭有流血，但不知如
    何處理，想要找人幫忙才開車離去云云，又稱：肇事後，伊沒有逃逸的意思等語
    。經查：右揭被告駕車肇事致人受傷後逃逸之事實業據目擊證人吳坤通及告訴人
    甲○○於警訊及偵查中之指述明確，又告訴人甲○○於本院審理時仍為相同之指
    訴。並有道路交通事故調查報告表、車損及現場相片十五張附卷可參，告訴人因
    此受有頭部外傷合併頭皮三公分撕裂傷，此亦有嘉義基督教醫院診斷證明書在卷
    可稽。又告訴人經撞及受傷倒地，被告於離現場一百公尺處停車，下車觀看後隨
    即駕車離去，係警方依證人吳坤通所記車號循線查獲被告等情，亦據被告於原審
    及本院審理時自承在卷，核與目擊證人吳坤通於警訊及偵查中證述情節相符。被
    告明知告訴人受傷倒地，未停留現場施救告訴人，反隨即駕車離去，未報警處理
    ，亦未留下姓名、地址及聯絡方式，則被告車禍肇事致人受傷後逃逸之犯行至為
    灼然，被告所辯無非飾卸之詞，不足採信。本件事證明確，被告犯行洵堪認定。
二、核被告所為，係犯刑法第一百八十五條之四駕駛動力交通工具肇事，致人受傷而
    逃逸罪。查被告前因公共危險等案件，曾經原審於九十年七月十九日判處有期徒
    刑三月，如易科罰金以三百元折算一日確定，甫於九十年九月二十八日易科罰金
    執行完畢，此有臺灣嘉義地方法院檢察署刑案資料查註紀錄表及臺灣高等法院被
    告全國前案紀錄表各一份在卷可按，其受有期徒刑之執行完畢，五年以內再犯本
    件有期徒刑以上之罪，為累犯，應依刑法第四十七規定，加重其刑。
三、原審以被告罪證明確，適用刑法第一百八十五條之四、第四十七條之規定，並審
    酌被告肇事後棄被害人於不顧，惟念其犯罪後業即與告訴人達成和解（有撤回告
    訴狀在卷可參），取得告訴人諒解，並經告訴人陳明無誤，犯罪後態度尚稱良好
    等一切情狀，量處有期徒刑捌月，以示懲儆。本院經核原審認事用法俱無不合，
    量刑亦稱妥適，被告上訴意旨否認犯罪，指摘原判決不當，並無可取，為無理由
    ，應予駁回。
據上論結，應依刑事訴訟法第三百六十八條，判決如主文。
本案經檢察官曾銘芳到庭執行職務。
中    華    民    國      九十一      年      九      月      十一      日
                                  臺灣高等法院臺南分院刑事第三庭
                                      審判長法官  黃    崑    宗
                                            法官  莊    俊    華
                                            法官  林    勝    木
右正本證明與原本無異。
如不服本判決，應於判決送達後十日內向本院提出上訴狀，其未敘述理由者並應於提
出上訴狀後十日內向本院補提理由書（應附繕本)。
                                      法院書記官  吳    秋    賢
中    華    民    國      九十一      年      九      月      十二      日
附錄法條：
刑法第一百八十五條之四：駕駛動力交通工具肇事，致人死傷而逃逸者，處六月以上
                        五年以下有期徒刑。
